臺灣彰化地方法院民事裁定　九十三年度財管字第六號
　　聲　請　人　慶豐商業銀行股份有限公司
　　法定代理人　乙○○
　　代 理 人兼
　　送達代收人　甲○○　住台中.
右聲請人聲請選任被繼承人丙○○遺產管理人事件，本院裁定如左：
    主      文
指定蔡耀宗（住彰化縣彰化市○○路○段八０八號）為被繼承人丙○○（民國○○○
年○月○日生，身分證統一編號：Ｚ000000000號，生前住彰化縣彰化市○
○路○段八０八號，於民國八十九年十二月十日死亡）之遺產管理人。
聲請程序費用由聲請人負擔。
    理      由
一、按繼承開始時，繼承人有無不明，而無親屬會議或親屬會議未於一個月內選定遺
    產管理人者，利害關係人得聲請法院選任遺產管理人。又按先順序繼承人均拋棄
    其繼承權時由次順序之繼承人繼承。其次順序繼承人有無不明或第四順序之繼承
    人均拋棄其繼承權者，準用關於無人承認繼承之規定，民法第一千一百七十七條
    、第一千一百七十八條第二項、第一千一百七十六條第六項規定甚明。
二、本件聲請意旨略以：被繼承人丙○○於民國（下同）八十一年六月十一日向聲請
    人借款新台幣二百九十六萬元，約定一百零一年六月十一日清償，利息採機動計
    算方式（即聲請人基本放款利率變動時，得隨時調整），按年息百分之八‧二計
    付，並應按月支付利息；遲延清償時，除仍按上開利率計息外，逾期在六個月以
    內者，按原利率之一成加計違約金，逾期超過六個月，按原利率之二成加計違約
    金，惟被繼承人丙○○僅繳息至九十年一月三十一日後即未再繳息。不料被繼承
    人丙○○於八十九年十二月十日死亡，繼承業已開始，惟因其繼承人皆已拋棄繼
    承，且迄今仍未選定遺產管理人，致聲請人之債權一直無法行使，為此爰依民法
    第一千一百七十八條、非訟事件法第七十八條之規定，聲請指定被繼承人丙○○
    之配偶蔡耀宗為被繼承人丙○○之遺產管理人等語。
三、查聲請人主張之事實，業據提出借據影本、戶籍謄本、繼承系統表、本院九十年
    二月八日彰院松民數九十年度繼字第八０號、九十年三月九日彰院松民恭九十年
    度繼字第一三四號民事庭通知影本、本院九十三年一月十三日彰院鳴家清字第０
    一一六八號家事法庭函影本為證，經核尚無不合，聲請人之主張堪信屬實。
四、次查，依據被繼承人丙○○之戶籍資料顯示，蔡耀宗為被繼承人丙○○之配偶，
    四十四年八月二十四日生，鑑於其與被繼承人關係密切，且年紀又非老邁，復於
    本院調查時表示其對於擔任被繼承人丙○○之遺產管理人乙事並無意見，應堪勝
    任遺產管理人之務。綜上，故認本件指定蔡耀宗為被繼承人丙○○之遺產管理人
    應為適當，並裁定如主文所示。
五、依非訟事件法第八條第一項裁定如主文。
中　　　華　　　民　　　國　　九十三　　年　　　二　　　月　  　十五　　日
                              台灣彰化地方法院家事法庭
                                  法　　  官  蕭　文　學
右為正本係照原本作成。
如不服本裁定，應於裁定送達後十日內向本院提出抗告狀。
中　　　華　　　民　　　國　　九十三　　年　　　二　　　月　　　十七　　日
                                  法院書記官　吳　政  
